臺灣臺中地方法院民事裁定　九十一年度家聲字第四三四號
　　聲　請　人　乙○○
　　相　對　人　甲○○
右聲請人請求選任財產管理人事件，本院裁定如左：
    主      文
聲請駁回。
程序費用聲請人負擔。
    理      由
一、關於失蹤人之財產管理事件，由其住所地之法院管轄。失蹤人未置財產管理人者
    ，其財產管理人依左列順序定之：一配偶。二父母。三與失蹤人同居之祖父母。
    四家長。失蹤人之財產管理人，不勝任或管理不適當時，法院得依利害關係人之
    聲請改任之；其由法院選任者，法院認為必要時得改任之。非訟事件法第四十八
    條、第四十九條分別定有明文。
二、本件聲請意旨略以：失蹤人甲○○為聲請人之姊，其於民國六十年四月二十四日
    與美國籍馬如結婚後，於六十二年三月九日即移居美國（BOX333 HELERTON.IOWA
    5008  USA)居住，惟兩造之父蔡香遠不幸於八十九年四月六日去逝，遺有座落台
    北市萬華區○○○路○段三三一號三樓房屋及其坐落基地，為辦理繼承及依土地
    法第三十四條之一規定處理該不動產，屢次依前開地址及其在台最後住址連繫，
    皆無法連絡，顯係已行蹤不明，為方便該不動產處理，請選任相對人之財產管理
    人。又本件財產管理人本應由尚存之兩造之母蔡王碧霞為財產管理人，亦因蔡王
    碧霞為中度老年癡呆症，亦無其他順位財產管理人可擔任，爰依法聲請選任財產
    管理人等語，並提出戶籍謄本正本七份、內政部警政署入出境管理局書函影本乙
    份、存證信函影本乙份、土地及建物登記謄本影本各乙份、買賣契約書影本乙份
    、喪葬費用明細影本乙份、親屬會議紀錄正本乙份、親屬關係影本乙份、受理查
    尋人口案件登記表影本乙紙等件為證。經查，聲請人主張相對人自六十二年三月
    九日移居美國後即生死不明，並據提出戶籍謄本正本七份、內政部警政署入出境
    管理局書函影本乙份、存證信函影本乙份為證、自堪信為真實。次查，依聲請人
    提出親屬關係表所載，相對人之配偶馬如現生死不明，其母即蔡王碧霞現仍健在
    ，蔡王碧霞依法為前開法條所定第二順位財產管理人，其仍聲請本院選任其大阿
    姨謝王桂子為相對人之財產管理人，於法未合，應予駁回。至蔡王碧霞現患有中
    度智障，不勝任財產管理人之責，依上開說明，應另行聲請改定財產管理人，附
    為敘明。
三、依非訟事件法第八條第一項前段，裁定如主文。
中　　　華　　　民　　　國　　九十一　　年　　  十二　　月　　　三十　　日
                                  臺灣臺中地方法院家事法庭
~B法　　　官　陳學德
右為正本係照原本作成
如對本裁定不服，須於裁定送達後十日內，向本院提出抗告狀。
中　　　華　　　民　　　國　　九十一　　年　　  十二　　月　　　三十　　日
~B法院書記官　賴榮順
